臺灣桃園地方法院民事簡易判決
111年度桃保險簡字第29號
原      告  明台產物保險股份有限公司

法定代理人  蔡汝琮  
訴訟代理人  徐郁翔  
被      告  張宸    
訴訟代理人  孫魁    
上列當事人間請求損害賠償(交通)事件，本院於民國111年5月20
日言詞辯論終結，判決如下：
    主      文
被告應給付原告新臺幣壹拾肆萬柒仟參佰零貳元，及自民國一一
一年二月二十四日起至清償日止，按週年利率百分之五計算之利
息。
訴訟費用由被告負擔。
本判決得假執行。
    事實及理由
一、原告主張：被告於民國109年8月25日上午8時45分許，駕駛
    車牌號碼000-0000號租賃小客車（下稱肇事車輛），在桃園
    市○○區○○路000號自地下2樓停車場行駛至地下1樓時，因未
    注意車前狀況及兩車並行之間隔，並隨時採取必要安全措施
    ，碰撞由原告承保訴外人黃純凰所有並駕駛之車牌號碼000-
    0000號自用小客車（下稱系爭車輛），且當時系爭車輛已向
    右閃避至相鄰停車位仍無法閃避，造成系爭車輛受損，修復
    之費用為新臺幣（下同）31萬1,969元（含零件22萬3,575元
    、工資8萬8,394元），原告業已依約理賠，爰依侵權行為及
    保險代位之法律關係提起本訴訟，請求被告損害賠償等語。
    並聲明：被告應給付原告14萬7,302元，及自起訴狀繕本送
    達翌日起至清償日止，按週年利率5％計算之利息。
二、被告則以：系爭車輛停在停車場上坡車道口，被告自坡道往
    上行駛因死角而看不到系爭車輛，行駛至平面時即與系爭車
    輛發生碰撞，原告之保戶未依警示燈禮讓被告駛出車道擋在
    車道出口為肇事主因，被告僅是肇事次因等語資為抗辯。並
    聲明：原告之訴駁回。
三、本院之判斷：
  ㈠按因故意或過失，不法侵害他人之權利者，負損害賠償責任
    ；汽車、機車或其他非依軌道行駛之動力車輛，在使用中加
    損害於他人者，駕駛人應賠償因此所生之損害，民法第184
    條第1項前段、第191條之2分別定有明文。次按汽車行駛時
    ，駕駛人應注意車前狀況及兩車並行之間隔，並隨時採取必
    要之安全措施，道路交通安全規則第94條第3項前段亦有明
    文。關於道路交通安全規則雖係依據道路交通管理處罰條例
    第92條第1項之規定，由交通部會同內政部訂定，主要適用
    於一般道路，汽車行駛於私人所有停車場之際，雖非該法所
    規定道路，惟汽車行駛時所應具備注意義務，駕駛人自應注
    意及之，並無二異。經查，原告主張之上開事實，業據提出
    系爭車輛行車執照、汽車險理賠申請書、理算報告單-理賠
    計算書、桃園市政府警察局道路交通事故當事人登記聯單、
    現場照片5張、統一發票暨估價單、保險估價單、汽車險賠
    案覆勘查正紀錄表、系爭車輛維修照片等件附卷為證（見本
    院卷第5至25頁），經核與其所述相符，且為被告所不爭執
    ，堪認原告之主張為真實。至被告雖以前詞置辯，惟依卷附
    之現場照片（見本院卷第10至11頁），可知系爭車輛前車身
    已駛入坡道旁之右側停車格，並無被告辯稱擋在車道口之情
    事，且肇事車輛自坡道向上行駛至地下1樓平面後隨即碰撞
    系爭車輛之左後側，縱認被告辯稱自坡道往上行駛有死角乙
    情為真，自坡道向上行駛時更應減速慢行，始得注意車前狀
    況，況碰撞當時被告已行駛至平面，衡情可明辨前方路況卻
    未注意，又被告行駛在雙向車道中間並未靠右側行駛，足認
    被告疏未注意車前狀況及兩車並行之間隔，因而發生本件事
    故，應屬有過失，故原告主張被告應負損害賠償責任，洵屬
    有據。
  ㈡次按負損害賠償責任者，除法律另有規定或契約另有訂定外
    ，應回復他方損害發生前之原狀。第1項情形，債權人得請
    求支付回復原狀所必要之費用以代回復原狀，民法第213條
    第1、3項定有明文。而關於賠償車輛因毀損所減少之價額，
    得以修復費用為估定之標準，但以必要者為限（如修理材料
    以新品換舊品，應予折舊），此有最高法院80年度台上字第
    2476號判決足資參照；至於工資部分，則無折舊問題。又依
    行政院所頒布之固定資產耐用年數表及固定資產折舊率表規
    定，自用小客車折舊年限為5年，依定率遞減折舊率為1000
    分之369，且其最後1年之折舊額，加計歷年折舊之累計額，
    其總和不得超過該資產成本原額之9/10。查，系爭車輛修理
    費用31萬1,969元（含零件22萬3,575元、工資8萬8,394元）
    等情，有保險估價單可佐(見本院卷第12至14頁)，惟零件費
    用既係以舊換新，即應計算折舊，而系爭車輛係於106年10
    月出廠（見本院卷第5頁系爭車輛行車執照），至本件車禍
    事故發生之109年8月25日止，實際使用期間為2年11個月，
    則揆諸上開折舊之規定，零件部分費用折舊後金額應為5萬8
    ,908元（計算式詳如附表所示），另加計不折舊之工資部分
    8萬8,394元，則系爭車輛修復之必要費用應為14萬7,302元
    （計算式：5萬8,908元＋8萬8,394元＝14萬7,302元)。
  ㈢末按給付無確定期限者，債務人於債權人得請求給付時，經
    其催告而未為給付，自受催告時起，負遲延責任。經債權人
    起訴而送達訴狀與催告有同一之效力；又遲延債務，以支付
    金錢為標的者，債權人得請求依法定利率計算之遲延利息。
    但約定利率較高者，仍從其約定利率；而應付利息之債務，
    其利率未經約定，亦無法律可據者，週年利率為5％，民法第
    229條第2項、第233條第1項、第203條分別定有明文。查本
    件被告須負之侵權行為損害賠償屬未定期限之金錢債務，雙
    方就利率並無約定，亦無其他可據之利率計付規範，揆諸前
    揭規定，原告自得請求被告給付該債務自起訴狀繕本送達翌
    日即111年2月24日起（見本院卷第36頁送達回證）至清償日
    止，按週年利率5％計算之遲延利息。
四、綜上所述，原告依侵權行為及保險代位之法律關係，請求被
    告給付14萬7,302元，及自111年2月24日起至清償日止，按
    週年利率5％計算之利息，為有理由。
五、本件係依民事訴訟法第427條第1項適用簡易程序所為被告之
    敗訴判決，爰依同法第389條第1項第3款規定，依職權宣告
    假執行。
六、本件事證已臻明確，兩造其餘陳述及所提證據，經核與判決
    之結果不生影響，爰不逐一論列，併此敘明。
七、訴訟費用負擔之依據：民事訴訟法第78條。
中　　華　　民　　國　　111 　年　　6 　　月　　17　　日
                  桃園簡易庭  法  官  陳容蓉
附表
-----
折舊時間           金額
第1年折舊值        223,575×0.369=82,499
第1年折舊後價值    223,575-82,499=141,076
第2年折舊值        141,076×0.369=52,057
第2年折舊後價值    141,076-52,057=89,019
第3年折舊值        89,019×0.369×(11/12)=30,111
第3年折舊後價值    89,019-30,111=58,908
以上為正本係照原本作成。
如不服本判決，應於送達後20日內，向本院提出上訴狀並表明上
訴理由，如於本判決宣示後送達前提起上訴者，應於判決送達後
20日內補提上訴理由書（須附繕本）。
如委任律師提起上訴者，應一併繳納上訴審裁判費。   
中　　華　　民　　國　　111 　年　　6 　　月　　17　　日
                              書記官  王帆芝